【裁判字號】    99,破,3
【裁判日期】    990630
【裁判案由】    宣告破產
【裁判全文】
臺灣高雄地方法院民事裁定                 99年度破字第3號
聲  請  人  海承機械有限公司
法定代理人  甲○○
上聲請人聲請宣告破產事件，本院裁定如下：
    主  文
聲請駁回。
聲請程序費用新台幣壹仟元由聲請人負擔。
  理  由
一、聲請意旨略以：聲請人海承機械有限公司因經營不善，又逢
    經濟不景氣，積欠廠商貨款，週轉不靈，致無以為繼，前經
    營室內設計工作室，因逢金融海嘯致房業不景氣，生意遭嚴
    重影響，虧損連連，因而陷入龐大債務危機，且因擔任工作
    室負責人，債務過鉅，無法依消費者債務清理條例處理。茲
    聲請人負債約新台幣（下同）570 萬元，超出附表二所示資
    產甚多，已不能清償債務，有必要依破產程序保護聲請人及
    債權人雙方利益，爰聲請准予宣告破產等語。
二、按稱破產者，乃債務人不能清償債務時，為使多數債權人之
    債權能獲致公平之滿足，就債務人之總財產強制執行，對全
    體債權人為平等之清償之程序，與一般之強制執行，係就個
    別債權人之債權為個別執行，且執行之範圍，亦非必及於債
    務人之總財產者有別。破產之目的既係為維護多數債權人之
    利益而設，故如債權人僅有一人，既與第三人無涉，自無聲
    請破產之必要（最高法院65年台抗字第325 號判例參照），
    且若債權僅有一人，則為個別之強制執行為已足，殊無耗費
    長久時間進行繁複破產程序之必要。
三、經查：聲請人主張積欠如附表一所示之債權人合計約570 萬
    元一節，經本院核閱聲請人所提出之債權申報書並向附表所
    示之債權人函詢結果，聲請人積欠高雄銀行股份有限公司明
    誠分行（下稱高雄銀行明誠分行）之債務為384 萬6,196 元
    ，及其利息暨違約金，有高雄銀行明誠分行99年3 月1 日函
    在卷可憑（卷第28-29 頁），固堪認屬實。惟積欠高雄縣政
    府地方稅務局岡山分局稅捐部分，據該分局函覆並無積欠稅
    捐之情，有高雄縣政府地方稅務局99年5 月11日函、及同稅
    務局岡山分局99年3 月1 日函附卷可稽（卷第25、41頁），
    是聲請人之債權人依其陳報應僅有高雄銀行明誠分行，堪以
    認定。準此，聲請人所負債務僅有單一債權人，顯與破產係
    集團性清結債權債務程序之性質不合，揆之前揭判例意旨，
    聲請人尚無聲請破產之必要，其聲請為無理由，應予駁回。
四、依破產法第5 條，民事訴訟法第95條、第78條，裁定如主文
    。
中    華    民    國    99    年    6     月    30    日
                  民事第三庭  法  官  李嘉益
以上正本證明與原本無異。
如不服本裁定，應於送達後10日內向本院提出抗告狀（並按他造
當事人之人數附繕本），並繳納裁判費新台幣1,000 元。
中    華    民    國    99    年    6     月    30    日
                              書記官  陳瓊芳
附表一：債權人清冊
 ┌──┬────────┬──────┬───────┐
 │編號│債權人名稱      │債權發生原因│債權金額      │
 ├──┼────────┼──────┼───────┤
 │ 1  │高雄銀行        │借款        │520萬元       │
 ├──┼────────┼──────┼───────┤
 │ 2  │高雄縣稅捐稽徵處│稅捐        │50萬元        │
 │    │岡山分處        │            │              │
 └──┴────────┴──────┴───────┘
附表二：財產目錄
 ┌──┬────┬───────────┬──────┐
 │編號│財產種類│明                細  │價        值│
 ├──┼────┼───────────┼──────┤
 │ 1  │機械用具│國際牌1500A 潛俘焊機  │24萬元      │
 │    │        │2台                   │            │
 ├──┼────┼───────────┼──────┤
 │ 2  │機械用具│切割機1 台            │10萬6,000元 │
 │    │        │                      │            │
 └──┴────┴───────────┴──────┘

司法院資訊處製作；財團法人民間司法改革基金會備份。
